臺灣板橋地方法院刑事判決　　　　　　　 96年度訴字第681號
公　訴　人　臺灣板橋地方法院檢察署檢察官
被　　　告　甲○○
上列被告因毒品危害防制條例案件，經檢察官提起公訴（九十五
年度毒偵字第七八五七號），本院依簡式審判程序判決如下：
    主  文
甲○○施用第一級毒品，累犯，處有期徒刑拾月；減為有期徒刑
伍月，如易科罰金，以新臺幣壹仟元折算壹日。扣案海洛因驗餘
淨重零點貳貳公克沒收銷燬之；扣案上開海洛因之外包裝袋壹只
（重零點壹玖公克）、注射針筒壹支均沒收。
    事  實
一、甲○○前因施用第一級毒品案件，經本院以九十三年度訴字
    第一九四二號刑事判決判處有期徒刑八月確定；又因搶奪案
    件，經臺灣高等法院以九十三年度上訴字第三六四四號刑事
    判決判處有期徒刑一年二月確定。上開二案嗣經臺灣高等法
    院以九十四年度聲字第二八八號裁定應執行有期徒刑一年八
    月確定，並於民國九十五年二月二十二日縮刑期滿執行完畢
    。
二、甲○○前因施用毒品案件，經本院以九十一年度毒聲字第三
    三０三號裁定送觀察、勒戒後，認無繼續施用毒品之傾向，
    而於九十一年十月二十五日執行完畢釋放出所，並由臺灣板
    橋地方法院檢察署檢察官以九十一年度毒偵字第三五八七號
    為不起訴處分確定。
三、詎甲○○猶不知悔改，於上開觀察、勒戒及有期徒刑執行完
    畢釋放後五年內，復基於施用第一級毒品海洛因（下稱海洛
    因）之犯意，於九十五年十一月十七日上午某時，在位於臺
    北縣板橋市○○路之友人住處，以將海洛因粉末摻水稀釋後
    ，再以針筒注入手臂之方式，非法施用海洛因一次。嗣於同
    日晚間八時四十分許，在臺北縣板橋市○○○路八十九巷一
    弄口前為警查獲，並扣得其所有海洛因一包（驗餘淨重零點
    二二公克，空包裝重零點一九公克）及已使用過之注射針筒
    一支等物。
四、案經臺北縣政府警察局海山分局報請臺灣板橋地方法院檢察
    署檢察官偵查起訴。
    理  由
一、本件被告甲○○所犯係死刑、無期徒刑、最輕本刑為三年以
    上有期徒刑以外之罪，其於準備程序中就被訴事實為有罪之
    陳述，經法官告知簡式審判程序之旨，並聽取公訴人及被告
    之意見後，本院業已於九十六年十一月三十日依刑事訴訟法
    第二百七十三條之一第一項之規定，合議裁定由受命法官獨
    任進行簡式審判程序，合先敘明。
二、前揭事實業據被告於警詢及本院審理中供承不諱，而其於上
    開時、地為警查獲後，經警採集尿液送臺灣檢驗科技股份有
    限公司以EIA 酵素免疫分析法初步檢驗及以GC/MS 氣相層析
    質譜儀法確認檢驗結果，確呈鴉片類（嗎啡）陽性反應乙節
    ，亦有該公司九十五年十二月七日編號CH/2006/B1130 號濫
    用藥物尿液檢驗報告及毒品危害防制條例被移送者姓名暨代
    碼對照表各一紙附卷可稽，並有毒品海洛因一包（驗餘淨重
    零點二二公克，空包裝重零點一九公克）及施用毒品之器具
    注射針筒一支扣案可資佐證，上開扣案疑似海洛因之白色粉
    末一包經送法務部調查局鑑定後，確實含有海洛因成分乙節
    ，復有該局九十五年十二月二十四日調科壹字第０九五二三
    ０五一七九０號鑑定書一紙在卷可按，足認被告上開不利於
    己之自白與事實相符。據此，本案事證明確，被告犯行堪以
    認定。
三、又被告前因施用毒品案件，經本院以九十一年度毒聲字第三
    三０三號裁定送觀察、勒戒後，認無繼續施用毒品之傾向，
    而於九十一年十月二十五日執行完畢釋放出所，並由臺灣板
    橋地方法院檢察署檢察官以九十一年度毒偵字第三五八七號
    為不起訴處分確定等情，有臺灣高等法院被告前案紀錄表一
    份在卷可參，其再犯本件施用第一級毒品之罪，係於觀察、
    勒戒執行完畢釋放後五年內再犯毒品危害防制條例第十條第
    一項之罪，依該條例第二十三條第二項之規定，應逕予論罪
    科刑。
四、論罪科刑部分：
(一)按海洛因為毒品危害防制條例第二條第二項第一款所定之第
    一級毒品，故核被告所為，係犯上開條例第十條第一項之施
    用第一級毒品罪。被告為施用第一級毒品海洛因而持有之行
    為，為其施用之高度行為所吸收而不另論罪。
(二)被告前因施用第一級毒品案件，經本院以九十三年度訴字第
    一九四二號刑事判決判處有期徒刑八月確定；又因搶奪案件
    ，經臺灣高等法院以九十三年度上訴字第三六四四號刑事判
    決判處有期徒刑一年二月確定；上開二案嗣經臺灣高等法院
    以九十四年度聲字第二八八號裁定應執行有期徒刑一年八月
    確定，並於九十五年二月二十二日縮刑期滿執行完畢乙節，
    有上開被告前案紀錄表一份在卷可按，其受有期徒刑執行完
    畢後五年內，故意再犯本件有期徒刑以上之罪，為累犯，應
    依刑法第四十七條第一項之規定加重其刑。
(三)本院爰審酌被告前已有因施用毒品而經觀察、勒戒及論罪科
    刑之紀錄，有上開被告前案紀錄表一份在卷可參，竟仍再犯
    本件施用毒品之犯行，顯見其悔意不深，遠離毒品之意志薄
    弱，惟其施用毒品係自戕行為，對他人法益尚無具體危害，
    及其施用毒品之動機、犯罪後坦承犯行之態度等一切情狀，
    依法量處如主文所示之刑，以示懲儆。又被告係於九十六年
    四月二十四日前為本案犯行，符合中華民國九十六年罪犯減
    刑條例所定之減刑要件，爰依該條例第二條第一項第三款、
    第九條之規定，減其刑期二分之一，併諭知減後之刑之易科
    罰金折算標準。
(四)扣案海洛因驗餘淨重零點二二公克係第一級毒品，不問屬於
    犯人與否，均應依毒品危害防制條例第十八條第一項前段規
    定宣告沒收銷燬之。又上開海洛因之外包裝袋一只，有防止
    毒品裸露、潮濕及便於攜帶之功能，與扣案已使用過之注射
    針筒一支均係被告所有供為本案犯行所用之物，業據其供承
    在卷，爰併依刑法第三十八條第一項第二款之規定宣告沒收
    之。
據上論斷，應依刑事訴訟法第二百七十三條之一第一項、第二百
九十九條第一項前段，毒品危害防制條例第十條第一項、第十八
條第一項前段，刑法第十一條前段、第四十七條第一項、第四十
一條第一項前段、第三十八條第一項第二款，中華民國九十六年
罪犯減刑條例第二條第一項第三款、第七條、第九條，判決如主
文。
本案經檢察官吳宗光到庭執行職務。
中　　華　　民　　國　　96　　年　　12　　月　　21　　日
                  刑事第十七庭  法　官 張紹省
以上正本證明與原本無異。
如不服本判決應於送達後十日內向本院提出上訴狀。
                                書記官 周雅玲
中　　華　　民　　國　　96　　年　　12　　月　　25　　日
附錄本案論罪科刑法條全文：
毒品危害防制條例第十條第一項
施用第一級毒品者，處六月以上五年以下有期徒刑。
